【裁判字號】    98,審易,519
【裁判日期】    981023
【裁判案由】    竊盜
【裁判全文】
臺灣新竹地方法院刑事判決             98年度審易字第519號
公  訴  人  臺灣新竹地方法院檢察署檢察官
被      告  甲○○
上列被告因竊盜案件，經檢察官提起公訴（98年度偵字第5668號
），經被告於本院準備程序中，就被訴事實為有罪之陳述，經告
知被告簡式審判程序之旨，並聽取檢察官、被告之意見後，經本
院進行簡式審判程序，本院判決如下：
    主    文
甲○○犯攜帶兇器竊盜罪，累犯，處有期徒刑柒月。扣案之老虎
鉗、小刀各壹支，均沒收之。
    犯罪事實
一、甲○○前於民國97年間，因詐欺案件，經本院於97年4 月28
    日以97年度竹北簡字第211號判決判處有期徒刑4月確定，甫
    於97年11月30日縮刑期滿執行完畢。詎其仍不知悔改，於98
    年7月23日凌晨（起訴書誤載為下午）1時30分許，騎乘其父
    所有之車牌號碼GZJ-812 號重型機車前往乙○○位在新竹縣
    新豐鄉青埔村4鄰46之3號旁8之7號魚池，見該處有供氧水車
    之供電電纜線，竟趁四下無人之際，基於意圖為自己不法所
    有之竊盜犯意，自機車置物箱內取出其所有客觀上足以傷害
    人生命、身體，可供兇器使用之老虎鉗及小刀各1 支，並以
    該老虎鉗及小刀剪斷魚池內供氧水車之供電電纜線（長度計
    16公尺）後捆成1 圈得手，正欲將所竊得之供電電纜線放置
    機車離開時，適有員警於同日凌晨1 時45分許到場巡邏，甲
    ○○見狀隨即跳入魚池內躲藏，惟仍遭員警當場查獲，並扣
    得甲○○所有之老虎鉗及小刀各1 支（另遭剪斷之電纜線計
    16公尺業已發還乙○○具領保管）。
二、案經新竹縣政府警察局竹北分局報告臺灣新竹地方法院檢察
    署檢察官偵查起訴。
    理    由
一、程序部分：
    按除被告所犯為死刑、無期徒刑、最輕本刑為3 年以上有期
    徒刑之罪或高等法院管轄第一審案件者外，於前條第1 項程
    序進行中，被告先就被訴事實為有罪之陳述時，審判長得告
    知被告簡式審判程序之旨，並聽取當事人、代理人、辯護人
    及輔佐人之意見後，裁定進行簡式審判程序，刑事訴訟法第
    273條之1第1 項定有明文。本件被告甲○○所犯係死刑、無
    期徒刑、最輕本刑為3 年以上有期徒刑以外之罪，其於準備
    程序中就被訴事實為有罪之陳述，經告知簡式審判程序之旨
    ，並聽取公訴人及被告甲○○之意見後，本院認為適宜進行
    簡式審判程序，合先敘明。
二、認定被告甲○○犯行所憑之各項證據：
（一）被告甲○○於警詢、偵查中之供述及於本院準備程序、簡
      式審判程序時均坦承不諱。其稱略以：伊於今日（98年7
      月23日）凌晨1 時30分許，從其住處騎乘其父所有之機車
      往新竹縣新豐鄉青埔村方向行駛，行經新竹縣新豐鄉青埔
      村4鄰46之3號旁8之7號魚池時，就在那邊散步，看到草叢
      有電纜線連接到電箱，因當時失業，臨時起意想要拿去變
      賣，便回到機車上拿所有之老虎鉗及小刀，用老虎鉗及小
      刀剪斷電纜線捆成1 圈放在草叢邊，準備要將剪斷之電纜
      線放至機車上，但當時有看到警車，一時緊張就將電纜線
      及工具丟在地上，跳到池塘中躲警察，因水溫太冷受不了
      ，且警察也發現，伊在水裡不到10分鐘便游上岸並向警察
      坦承犯行等語（見98年度偵字第5668號偵查卷第11至13、
      34 、35頁，本院卷第14頁背面、第17、28至30頁）。
（二）告訴人乙○○於警詢中及本院簡式審判程序時之指訴。其
      稱略以：他經由警方通知，始得知其所有之魚池供電水車
      之供電電纜線（長度計16公尺）已遭被告甲○○剪斷竊取
      ，而當時電纜線已經被告甲○○捆成1圈1圈等語（見上開
      偵查卷第15、16頁，本院卷第28、29頁）。
（三）扣案之老虎鉗及小刀各1 支（見本院卷第31頁）：佐證被
      告甲○○行竊之事實。
（四）新竹縣政府警察局竹北分局扣押物品目錄表、新竹縣政府
      警察局竹北分局後湖所贓證物品認領保管單各1 紙、查獲
      暨採證照片13張等在卷可參（見上開偵查卷第17至25頁）
      ：佐證被告甲○○竊取告訴人乙○○所有電纜線計16公尺
      之事實。
（五）綜上，本件事證業臻明確，被告甲○○上揭犯行至堪認定
      ，應依法予以論科。
三、論罪科刑：
（一）論罪：按「竊盜罪既遂未遂之區別，應以行為人已否將所
      竊之物移置於自己實力支配下為標準。」（最高法院84年
      度臺上字第4127號判決要旨參照），是被告甲○○持其所
      有且客觀上足以傷害人生命、身體，可供兇器使用之老虎
      鉗及小刀各1 支竊取告訴人乙○○所有之供電電纜線計16
      公尺，並將所竊得之供電電纜線捆成1 圈欲放置機車帶離
      現場，顯已達於自己實力支配之下，故核被告甲○○本件
      所為，係犯刑法第321 條第1項第3款之攜帶兇器之加重竊
      盜既遂罪。
（二）累犯：被告甲○○前於97年間，因詐欺案件，經本院於97
      年4 月28日以97年度竹北簡字第211號判決判處有期徒刑4
      月確定，甫於97年11月30日縮刑期滿執行完畢等情，有臺
      灣高等法院被告前案紀錄表1 份附卷可稽，其於有期徒刑
      執行完畢5 年內故意再犯本件有期徒刑以上之罪，為累犯
      ，應依刑法第47條第1項之規定加重其刑。
（三）量刑：爰審酌被告甲○○除有上開構成累犯之前案紀錄外
      ，另有施用毒品之刑事前科，有前揭所示之臺灣高等法院
      被告前案紀錄表可稽，足徵其素行不佳。又其年輕力壯，
      竟不思守法自制，循正當途徑獲取所需，竟為貪圖一己之
      私，恣意竊取他人財物，危害社會治安與他人財產安全，
      守法意識薄弱，幸經員警即時查獲，兼衡被告甲○○犯後
      尚能坦承犯行不諱，態度尚可，所竊取之供電電纜線（長
      度計16公尺）業已發還告訴人乙○○領回，並同時考量其
      犯罪動機、手段、所生危害等一切情狀，爰量處如主文所
      示之刑，以資懲儆。
（四）沒收：至扣案之老虎鉗及小刀各1 支，均係被告甲○○所
      有且供其犯罪所用之物，業據被告甲○○供承在卷（見上
      開偵查卷第12、13、34、35頁，本院卷第17、28、29頁）
      ，爰依刑法第38條第1項第2款規定，均宣告沒收之。
據上論斷，應依刑事訴訟法第273條之1 第1項、第299條第1項前
段，刑法第321條第1項第3款、第47條第1項、第38條第1項第2款
，判決如主文。
本案經檢察官洪期榮到庭執行職務。
中    華    民    國    98    年    10    月    23    日
                    刑事第九庭法  官    劉兆菊
以上正本證明與原本無異。
如不服本判決應於收受本判決後10日內向本院提出上訴書狀，上
訴書狀應敘述具體理由。上訴書狀未敘述上訴理由者，應於上訴
期間屆滿後20日內補提理由書狀於本院「切勿逕送上級法院」。
                              書記官    林兆嘉
中    華    民    國    98    年    10    月    23    日
附錄本案論罪科刑法條：
中華民國刑法第321條
犯竊盜罪而有左列情形之一者，處5月以上、5年以下有期徒刑：
一、於夜間侵入住宅或有人居住之建築物、船艦或隱匿其內而犯
    之者。
二、毀越門扇、牆垣或其他安全設備而犯之者。
三、攜帶兇器而犯之者。
四、結夥三人以上而犯之者。
五、乘火災、水災或其他災害之際而犯之者。
六、在車站或埠頭而犯之者。
前項之未遂犯罰之。


司法院資訊處製作；財團法人民間司法改革基金會備份。
